【裁判字號】    97,抗,19
【裁判日期】    970528
【裁判案由】    本票裁定
【裁判全文】
臺灣嘉義地方法院民事裁定  97年度抗字第19號
再 抗告 人  乙○○
相  對  人  甲○○
上列再抗告人因與相對人間本票准許強制執行事件，對於中華民
國97年5月8日本院97年度抗字第19號裁定，提起再抗告，本院裁
定如下：
    主  文
再抗告駁回。
再抗告費用由再抗告人負擔。
    理  由
一、再抗告意旨略以：再抗告人開立該本票係因訴外人黃曉東向
    相對人借款，故再抗告人以本票擔保，再抗告人與相對人間
    絕無借貸關係存在；且訴外人黃曉東於民國97年4月底由再
    抗告人代其和解成立，此有證人林俊雄在場可證，因此系爭
    本票已失其效用，應予退還。
二、按非訟事件之抗告及再抗告，除非訟事件法另有規定外，準
    用民事訴訟法關於抗告程序之規定。依本編規定，應為抗告
    而誤為異議者，視為已提起抗告；應提出異議而誤為抗告者
    ，視為已提出異議。非訟事件法第46條及民事訴訟法第495
    條定有明文。本件再抗告人於97年5月20日書狀首頁雖係記
    載「聲明異議狀」，惟本院97年度抗字第19號裁定，並不屬
    於民事訴訟法第484條至486條所列得對之「提出異議」之裁
    定，且觀諸上開書狀內容，亦僅表示對原裁定不服之理由，
    而未表明符合「聲明異議」之要件，則其真意應係對本院前
    開裁定提起「再抗告」之意，應堪認定。是本件再抗告人雖
    對本院97年度抗字第19號駁回其抗告之裁定聲明異議，惟依
    法仍應視為已提起抗告，合先敘明。
三、次按對於財產權訴訟之第2審判決，如因上訴所得受之利益
    ，不逾新台幣（下同）100萬元者，不得上訴。前項所定數
    額，司法院得因情勢需要，以命令減至50萬元，或增至150
    萬元；又按不得上訴於第3審法院之事件，其第2審法院所為
    裁定，不得抗告，民事訴訟法第466條第1項、第3項、第484
    條第1項定有明文。而民事訴訟法第466條第1項所定上訴第3
    審之利益額數，業於91年1月29日提高為150萬元（91院台廳
    民一字第03075號）。前開規定，於民事訴訟及非訟事件之
    再抗告程序準用之，民事訴訟法第495條之1第2項及非訟事
    件法第46條亦有明文。
四、經查，本件訴訟標的之金額為35萬元，此有相對人之訴狀可
    證。是本訴訟標的金額未逾上開得再抗告150萬元之數額，
    自屬不得再抗告之事件。再抗告人對不得再抗告之裁定提起
    再抗告，其再抗告不合法，且無從得以命補正。綜上所述，
    本件再抗告不合法，應予駁回。
五、依非訟事件法第21條第2項、第24條第1項、第46條，民事訴
    訟法第495條之1第1項、第444條第1項前段、第95條、第78
    條裁定如主文。
中    華    民    國    97    年    5     月    28    日
                  審判長法   官 林世芬
                        法   官 游悅晨
                        法   官 馮保郎
以上正本係照原本作成。
不得再抗告。
中    華    民    國    97    年    5     月    28    日
                        書記官  王立梅


司法院資訊處製作；財團法人民間司法改革基金會備份。
